臺灣臺北地方法院民事裁定
110年度聲字第494號
聲  請  人  楊振宇  

相  對  人  聯邦商業銀行股份有限公司


法定代理人  林鴻聯  
上列當事人間聲請停止執行事件，本院裁定如下：
    主  文
聲請人於補繳本院一一０年度訴字第六０六二號債務人異議之訴
事件之裁判費新臺幣壹萬零玖佰元，並為相對人供擔保新臺幣壹
拾陸萬伍仟元後，本院一一０年度司執字第八八六七三號執行事
件對聲請人所為之強制執行程序，於本院一一０年度訴字第六０六
二號債務人異議之訴事件終結確定前應暫予停止。
    理  由
一、按有回復原狀之聲請或提起再審或異議之訴，或對於和解為
    繼續審判之請求，或提起宣告調解無效之訴、撤銷調解之訴
　　，或對於許可強制執行之裁定提起抗告時，法院因必要情形
    或依聲請定相當並確實之擔保，得為停止強制執行之裁定，
    強制執行法第18條第2項定有明文。又依強制執行法第18條
    第2項定擔保金額而准許停止強制執行之裁定者，該項擔保
    係備供債權人因停止執行所受損害之賠償，其數額應依標的
    物停止執行後，債權人未能即時受償或利用該標的物所受之
    損害額，或其因另供擔保強制執行所受之損害額定之，非以
    標的物之價值或其債權額為依據（最高法院86年度台抗字第
    442號及91年度台抗字第429號裁判要旨參照）。
二、本件聲請人以其向本院提起債務人異議之訴為理由，聲請裁
    定停止110年度司執字第88673號強制執行事件之強制執行程
    序（下稱系爭執行事件）。經查系爭執行事件之執行程序仍
    在進行中，另聲請人所提之債務人異議之訴亦經本院以110 
    年度訴字第6062號案件受理在案等情（下稱系爭債務人異議
    之訴），此經本院調取上開執行及民事卷宗核閱無訛。本院
    審究上情並核閱卷宗後，認為本件聲請人之聲請為有理由，
    應予准許。經斟酌相對人即執行債權人所受損害數額，應依
    標的物停止執行後，債權人未能即時受償所受之損害額定之
　　，而系爭債務人異議之訴，其訴訟標的價額應核定為新臺幣
    （下同）100萬元，未逾150萬元，為不得上訴第三審案件，
    參考各級法院辦案期限實施要點規定，第一、二審通常程序
    審判案件之辦案期限分別為1年4個月、2年，共計3年4個月
    ，預估為聲請人提起債務人異議之訴獲准停止執行，因而致
    相對人執行延宕之期間。則相對人因停止執行未能即時受償
    上開債權額所受損害，為執行延宕3年4個月期間，以法定利
    率年息5％計算之利息，以此計算適當之擔保金額為16萬5,00
    0元（計算式：100萬元×5％×3.3年＝16萬5,000元），是以，
    聲請人為相對人提供前開擔保金額後，方得停止執行。
三、又聲請人尚未繳納系爭債務人異議之訴之裁判費，故其應先
    補繳該訴訟之裁判費10,900元，其訴始屬合法，併予敘明。
四、爰依強制執行法第18條第2項，裁定如主文。
中　　華　　民　　國　　110 　年　　10　　月　　12　　日
                  民事第二庭    法　官　林禎瑩
以上正本係照原本作成。
如不服本裁定應於送達後10日內向本院提出抗告狀，並繳納抗告
費新臺幣1,000元。
中　　華　　民　　國　　110 　年　　10　　月　　12　　日
                                書記官  鄭玉佩